臺灣臺中地方法院刑事裁定
109年度金重訴字第242號
第  三  人
即 參 與人  陳春貴  


            王懷燕  


            晋陳春梅



本院109年度金重訴字第242號被告傅雅莉違反銀行法等案件，裁
定如下：
    主  文
陳春貴、王懷燕、晋陳春梅應參與本案沒收程序。
    理  由
一、按犯罪所得，屬於犯罪行為人者，沒收之。犯罪行為人以外
    之自然人、法人或非法人團體，因下列情形之一取得犯罪所
    得者，亦同：一、明知他人違法行為而取得。二、因他人違
    法行為而無償或以顯不相當之對價取得。三、犯罪行為人為
    他人實行違法行為，他人因而取得。前二項之沒收，於全部
    或一部不能沒收或不宜執行沒收時，追徵其價額。第1 項及
    第2 項之犯罪所得，包括違法行為所得、其變得之物或財產
    上利益及其孳息，刑法第38條之1 第1 項前段、第2 項至第
    4 項分別定有明文。又財產可能被沒收之第三人得於本案最
    後事實審言詞辯論終結前，向該管法院聲請參與沒收程序；
    第三人未為聲請，法院認有必要時，應依職權裁定命該第三
    人參與沒收程序，刑事訴訟法第455 條之12第1 項、第3 項
    亦有明文。
二、查被告傅雅莉被訴違反銀行法等案件，依起訴書所載之犯罪
    事實，被告因違反銀行法第125 條第1 項後段之加重非法吸
    金（經營準收受存款業務）罪等行為，致如起訴書附表編號
    1至3、5至11、14至19、21、25、27至33所示之官香枚、陳
    美貞、廖淑緞、楊喬安、張嘉芸、張瑞貞、羅靖茹、張吳冬
    香、張景芳、廖思婷、翁悅容、陳小娟、陳秀雲、黃雅芳、
    葉怡淳、蔡孟環、盧素梅、吳明俊、張耀東、曾陳惠美、劉
    純桂、陳國柱、盧沛蓁、何平約、陳明華、郭增富、莊景淳
    分別受有如起訴書附表編號1至3、5至11、14至19、21、
　　25、27至33所示之投資款損失。次查，依被告歷次辯稱及本
    院整理之卷附被告與如附表所示之人金融帳戶交易往來資料
    後，足認如附表編號1 至3、5至11、14至19、21、25、27至
    33所示之人交付予被告之款項，確有流入如附表編號4、
　　22、24所示之陳春貴、王懷燕、晋陳春梅等人帳戶情形（就
    附表編號12至13、20、23、26、34所示之張姿翎、林美雲、
    蘇建萍、謝淑娜、張秀真、蕭銘祐，前業經本院110年6月22
    日以109年度金重訴字第242號裁定參與本案沒收程序），則
    本院審理後如認被告成立前揭犯罪而應沒收犯罪所得，依上
    揭刑法第38條之1規定，沒收對象及範圍可能包括陳春貴、
    王懷燕、晋陳春梅取得之利益、財物。而陳春貴、王懷燕、
    晋陳春梅並未具狀聲請參與本案沒收程序，復未依修正後刑
    事訴訟法第455 條之12第3 項但書規定，向本院陳明對於沒
    收其財產將不利益乙節不提出異議，是為保障前揭財產可能
    被沒收之所有人程序主體地位，使之有參與本案程序之權利
    與尋求救濟之機會，以保障其權利，認有依職權裁定命陳春
    貴、王懷燕、晋陳春梅參與本案沒收程序之必要。
三、本院109年度金重訴字第242號案件已於109年2月25日、3月
　　17日、4月17日、12月1日、110年3月16日進行準備程序，及
    於109年4月23日、5月14日、5月28日、6月11日、9月24日、
    110年1月14日、2月4日、2月25日、7月22日進行審理程序，
    並定於111年1月13日上午9時30分續行審理程序。本件參與
    人參與本案後，應依期到庭或委任代理人參與沒收程序，並
    得請求調查有利之證據，就沒收其財產之事項，準用被告訴
    訟上權利之規定，參與人經合法傳喚或通知而不到庭者，依
    刑事訴訟法第455條之24第2項規定得不待其陳述逕行判決，
    附此敘明。
四、依刑事訴訟法第455 條之12第3 項、第455 條之17裁定如主
    文。
中　　華　　民　　國　　110 　年　　9 　　月　　23　　日
                  刑事第九庭    審判長法  官  陳培維
                                      法  官  鄭永彬
                                      法  官  陳怡珊
上正本證明與原本無異。
不得抗告。
                                      書記官  吳韻聆
中　　華　　民　　國　　110 　年　　9 　　月　　23　　日